```{r, include = FALSE, message = FALSE}
library(dplyr)
library(xlsx)
library(knitr)
knitr::opts_chunk$set(fig.width=12, fig.height=8, fig.path='Figs/', echo = FALSE, message = FALSE, results = "asis")
School = read.xlsx("resources/List.xls",  sheetIndex = 1, encoding = "UTF-8", startRow = 2, endRow = NULL)
USDKRW = 1112 # Currency - 2016-08-26
```

# Pre-K, K가 개설된 국제학교, 외국인학교 리스트 {-}

# Pre-K가 개설된 학교
```{r}
Select <- School %>% filter(KRW != "") %>% mutate(Total = format(KRW + USD*USDKRW/10000,digits=2)) %>% mutate(FullName = paste0("[", Name, "](", Homepage, ")")) %>% mutate(TotalWebsite = paste0("[", Total, "](", TuitionData, ")")) %>% arrange(desc(Total)) %>% select(City, Class, Abbr, FullName, KRW, USD, "Total Tuition"= TotalWebsite, Year, Start) 

kable(Select %>% filter(Start == 0) %>% select(-Start) %>% arrange(City), row.names = 1)
```

# K가 개설된 학교
```{r}
kable(Select %>% filter(Start == 0 | Start == 0.5) %>% select(-Start) %>% arrange(City), row.names = 1)
```

# Sibling Discount
형제, 남매, 자매할인 되는 학교 리스트(2016.07.18.)

요즘 형제 할인(Sibling Discount)에 대해 문의하는 학부모님들이 부쩍 늘었습니다. 

현재까지 카페 글에 올라온 내용을 바탕으로 정리해보았습니다. 
정보는 계속 업데이트 됩니다. Total, KRW의 단위는 "만원"이고 G1 기준으로 작성되었습니다. Middle, high School의 경우 조금씩 높아지지만 결국 G1의 가격으로 학교간의 차이를 비교하시면 될 것 같습니다. 

혹시 알고 계신 내용이 있으면 댓글로 알려주세요^^ (미니허니님 감사합니다.)

정보수집하고 나누는걸 즐기는 PhilDoc 올림


```{r}

# Final = 
# School %>%  mutate(isPK = Start==0) %>% mutate(isK = Start <= 0.5) %>% select(isPK, isK) # PK와 K가 개설되어 있는지를 알려주는 컬럼

Final = School %>% filter(Discount != "") %>% mutate(Total = format(KRW + USD*USDKRW/10000,digits=2)) %>% select(2, 4:9, KRW, USD, Total, Discount, Tel)

Col.Names = colnames(Final) 
Col.Names[Col.Names=="Total"] = "KSW + USD"

kable(Final, row.names = 1, col.names = Col.Names) # col.names = Col.Names
```




# 등록금 

가장 중요한 고려사항인 등록금에 대해 정리하였습니다.

가장 비싼 학교는 채드윅국제학교(3430만원, G1기준), 

가장 싼 학교는 평택크리스천외국인학교(1255만원, G1기준) 이었습니다.

이 자료는 2016년 7월 22일 현재의 최신 자료입니다.

Total의 단위는 KRW(만원)이고 클릭하면 각 학교의 등록금 웹페이지로 이동합니다.

선입견으로 NLCS Jeju가 highest 3안에 들 줄 알았는데 아니었던게 의외이고, 덜위치가 생각보다 비쌌던게 의외입니다. 서울에서 가장 싼 학교는 지구촌기독외국인학교였습니다.

기독교 세학교가 가장 낮은 위치에 랭크된 것이 특징적입니다. 잘 알려진 기독교 학교인 GSIS, YISS도 median보다는 낮게 위치하고 있습니다.

정확한 자료의 전달을 추구하는 PhilDoc 올림

```{r}
Tuition = School %>% filter(KRW != "") %>% mutate(Total = format(KRW + USD*USDKRW/10000,digits=2)) %>% mutate(FullName = paste0("[", Name, "](", Homepage, ")")) %>% mutate(TotalWebsite = paste0("[", Total, "](", TuitionData, ")")) %>% arrange(desc(Total)) %>% select(Abbr, FullName, TuitionYear, KRW, USD, TotalWebsite, Tel, Class, City, Year) 

Col.Names = colnames(Tuition) 
Col.Names[Col.Names=="TuitionYear"] = "School Year"

kable(Tuition, row.names = 1, col.names = Col.Names) # col.names = Col.Names
```

