---
fontsize: 13pt
geometry: margin=1in
---

```{r, include = FALSE, message = FALSE}
library(dplyr)
library(knitr)
library(readr)
knitr::opts_chunk$set(fig.width=12, fig.height=8, fig.path='Figs/', echo = FALSE, message = FALSE, results = "asis")

Rank <- read_csv("resources/ranking.csv", col_types = cols(RANK = col_number()), locale = locale(encoding = "UTF-8"))
Univ <- read_csv("resources/Univ.csv", locale = locale(encoding = "UTF-8"))

# Function Match
Match <- function(ID, NoNum){
  KableRank <- Rank %>% filter(grepl(ID, UNIV))
  KableUniv <- UnivFinal %>% arrange(desc(ADM)) %>% filter(grepl(ID, UNIV)) %>% select(-NAVERID, -ADM, -NOTE)
  
# Only print if existing
  if (dim(KableUniv)[1] != 0){
    
    # Test No Number Printing
    if (NoNum == FALSE){
      cat("\n**", KableRank$RANK, "위 ",KableRank$UNIV, "** / ", KableRank$COUNTRY, " / [대학교정보](", KableRank$LINK, ") / [Google 검색](", paste0('http://www.google.com/search?q=', gsub(' ','+',KableRank$UNIV)), ")\n\n총 학생수: ", KableRank$Students, ", 학생-교수 비율: ", KableRank$SSRatio, ", 외국인 학생 수: ", KableRank$IntlStudent, ", 여:남 성비: ", KableRank$FMRatio,sep = "")
    } else {
      cat("\n**", KableRank$UNIV, "** / [대학교정보](", KableRank$LINK, ") / [Google 검색](", paste0('http://www.google.com/search?q=', gsub(' ','+',KableRank$UNIV)), ")\n\n총 학생수: ", KableRank$Students, ", 학생-교수 비율: ", KableRank$SSRatio, ", 외국인 학생 수: ", KableRank$IntlStudent, ", 여:남 성비: ", KableRank$FMRatio, sep = "")
    }
    Col.names <- colnames(KableUniv)
    Col.names[Col.names == "YEAR"] <- "졸업년" 
    Col.names[Col.names == "ABBR"] <- "학교명" 
    Col.names[Col.names == "UNIV"] <- "대학교" 
    Col.names[Col.names == "ADMISSION"] <- "합격인원" 
    # kable(KableRank, col.names = NA)
    print(kable(KableUniv, col.names = Col.names))
    cat("\n\n\n")
  } else {
    #cat("\n### ", KableRank$RANK, "위 ",KableRank$UNIV, " (", KableRank$COUNTRY, ")\n", sep = "")
  }
}

# Changes
Univ[Univ == "UCLA"] <- "University of California, Los Angeles"
Univ[Univ == "UC Berkeley"] <- "University of California, Berkeley"
Univ[Univ == "UC Davis"] <- "University of California, Davis"
Rank[Rank == "United States of America"] <- "USA"
#unique(Rank$COUNTRY)

# Link
UnivFinal <- Univ %>% mutate(ADMISSION = paste0("[", ADM, "명](http://cafe.naver.com/assarabia/", NAVERID,")"))

```

# 2016 대학 랭킹별 국제학교, 외국인학교의 대입결과 분석 by NeedSchool (beta)

- Author: PhilDoc
- Date: `r Sys.Date()`

## Introduction

- 이 분석은 `r Sys.Date()` 현재, `r paste(unique(Univ$ABBR), collapse = ", ")`의 `r length(unique(Univ$ABBR))`개의 국제학교, 외국인학교에 대해서 이루어 졌습니다. 현재 계속 자료 변환 및 입력중으로 30여개 국제학교, 외국인학교의 대입결과를 모두 수집하여 분석하는 것을 목적으로 합니다. 
- 현재 분석은 beta version (v0.1)로서, 니드스쿨 학부모님들의 학교에 대한 이해를 위한 비영리적 목적으로 제작되었습니다. 틈틈히 이 페이지에 접속해서 조회해 주세요.
- 학교 순위는 The Times Higher Education의 [World University Ranking 2015-2016](https://www.timeshighereducation.com/world-university-rankings/2016/world-ranking) 을 기반으로 작성되었습니다. 학교 순위는 전적으로 영국의 언론사 The Times의 기준에 의해 부여된 숫자이기 때문에, 대학교의 질을 직접적으로 반영한다고 보긴 힘들다는 의견이 많습니다. 어디까지나 의사결정(decision making)을 위한 참고용으로 사용하길 추천드립니다.
- ">0명"으로 표시된 숫자는 학교에서 대학교의 이름만 밝히고 몇 명의 학생이 입학허가를 받았는지 공개하지 않은 경우를 의미합니다.
- ">1명"으로 표시된 숫자는 학교에서 복수의 합격자가 있다고 보고한 경우입니다.

## HYPSMC 대학교
```{r}
UNIVID = c("Harvard University", "Yale University", "Princeton University", "Stanford University", "MIT", "Caltech")
cat(paste0("\n- HYPSMC 대학교란 미국 최상위 대학의 앞글자를 따서 지은 약어로, ",paste(unique(UNIVID), collapse = ", ")), "를 의미합니다.\n\n")
for (i in 1:length(UNIVID)){
  Match(UNIVID[i], TRUE)
}
```

## 아이비리그 
```{r}
UNIVID = c("Harvard University", "Yale University", "Princeton University", "Columbia University", "Dartmouth", "University of Pennsylvania", "Brown University", "Cornell University")
cat(paste0("\n- Ivy league schools 이란 ",paste(unique(UNIVID), collapse = ", ")), " 학교를 지칭합니다.\n\n")
for (i in 1:length(UNIVID)){
  Match(UNIVID[i], TRUE)
}

```


## Ranking

```{r}

UNIVID = Rank$UNIV

for (i in 1:length(UNIVID)){
  Match(UNIVID[i], FALSE)
}

```

```{r eval = FALSE}
Match("Stanford")
Match("Berkeley")
Match("Oxford")
Match("REKWJHRKJEH") # NULL examples
Match("University of California, Los Angeles")
```

