---
title: "NeedSchool"
author: "Sungpil Han"
output: html_document
---

```{r global_options, include=FALSE}
# 무조건 실행하세요!

library(knitr)
library(dplyr)

knitr::opts_chunk$set(fig.width=12, fig.height=8, fig.path='Figs/', echo=FALSE, warning=FALSE, message=FALSE)
setwd("/Users/Sungpil/GIT/InternationalSchool")
```

[Sibling Discount] 형제, 남매, 자매할인 되는 학교 리스트(2016.07.18.)

# 형제, 남매, 자매할인 되는 학교 리스트(2016.07.18.)
요즘 형제 할인(Sibling Discount)에 대해 문의하는 학부모님들이 부쩍 늘었습니다. 

현재까지 카페 글에 올라온 내용을 바탕으로 정리해보았습니다. 

정보는 계속 업데이트 됩니다. Total, KRW의 단위는 "만원"이고 G1 기준으로 작성되었습니다. Middle, high School의 경우 조금씩 높아지지만 결국 G1의 가격으로 학교간의 차이를 비교하시면 될 것 같습니다. 

혹시 알고 계신 내용이 있으면 댓글로 알려주세요^^ (미니허니님 감사합니다.)

정보수집하고 나누는걸 즐기는 PhilDoc 올림


```{r}
School = read.csv("List.csv")
USDKRW = 1138 # Currency

# Final = 
# School %>%  mutate(isPK = Start==0) %>% mutate(isK = Start <= 0.5) %>% select(isPK, isK) # PK와 K가 개설되어 있는지를 알려주는 컬럼

Final = School %>% filter(Discount != "") %>% mutate(Total = format(KRW + USD*USDKRW/10000,digits=2)) %>% select(2, 4:9, KRW, USD, Total, Discount, Tel)

Col.Names = colnames(Final) 
Col.Names[Col.Names=="Total"] = "KSW+USD (만원)"

#c("", "")

#== "Class"

kable(Final, row.names = 1, col.names = Col.Names) # col.names = Col.Names

# 등록금 비싼 학교부터 Search해보자.

#kable(School)

```



# [독점정리] 국내학력 인정되는 국제학교/외국인학교	|	공지사항

http://cafe.naver.com/assarabia/7756  
채드윅, 대구, 제주 국제학교의 가장 큰 장점은 역시 국내학력 인정이 된다는 것입니다.

국내 초중고로 전학이 용이할 뿐만 아니라 국내 대학 진학시 검정고시를 따로 보지 않아도 된다는 큰 잇점이 있습니다.

이런 이유로 국내학력이 인정되는 국제학교/외국인학교를 정리해 보았습니다.

등록금도 최신자료로 업데이트 하였습니다.

자신의 재정상태/거주지역/국적/선호도/인지도에 따라서 학교 결정하는데 도움되시길
```{r}

```

PhilDoc

```{r}
fix_missing <- function(x, na.value){
  x[x == na.value] <- NA
  x
}


```

